臺灣新北地方法院刑事判決
110年度審訴字第1322號
公  訴  人  臺灣新北地方檢察署檢察官
被      告  魏國鈞


上列被告因搶奪案件，經檢察官提起公訴（110年度偵字第33864
號），被告於準備程序中對被訴事實為有罪之陳述，本院合議庭
裁定由受命法官獨任行簡式審判程序，並判決如下：
    主  文
魏國鈞犯搶奪罪，累犯，處有期徒刑捌月。未扣案之犯罪所得金
項鍊壹條沒收，於全部或一部不能沒收或不宜執行沒收時，追徵
其價額。
    事  實
一、魏國鈞於民國110年8月20日10時15分許，騎乘車號000-000
    號普通重型機車，行經新北市○○區○○街000號前時，見封劉
    梅妹坐在該處且脖子配戴金項鍊1條（重約6錢，價值新臺幣
    3萬元），認有機可趁，竟意圖為自己不法之所有，基於搶
    奪之犯意，佯裝向封劉梅妹問路，趁封劉梅妹不及防備之際
    ，以徒手搶奪封劉梅妹脖子上配戴之金項鍊1條，得手後旋
    即騎車逃離現場。嗣經封劉梅妹報警處理，經警調閱相關監
    視器錄影畫面後，循線於同日11時35分許，在新北市板橋區
    陽明街23巷6弄口查獲魏國鈞，始查悉上情。
二、案經封劉梅妹訴由新北市政府警察局海山分局報告臺灣新北
    地方檢察署檢察官偵查起訴。
　　理  由
一、按除被告所犯為死刑、無期徒刑、最輕本刑為3年以上有期
    徒刑之罪或高等法院管轄第一審案件者外，於第一次審判期
    日前之準備程序進行中，被告先就被訴事實為有罪之陳述時
    ，審判長得告知被告簡式審判程序之旨，並聽取當事人、代
    理人、辯護人及輔佐人之意見後，裁定進行簡式審判程序，
    刑事訴訟法第273條之1第1項定有明文。經核本件被告所犯
    係死刑、無期徒刑、最輕本刑為3年以上有期徒刑以外之罪
    ，其於準備程序中就被訴之事實為有罪陳述，經法官告知簡
    式審判程序之旨，並聽取公訴人及被告之意見後，本院合議
    庭依刑事訴訟法第273條之1第1項規定，裁定由受命法官獨
    任進行簡式審判程序，合先敘明。
二、上揭犯罪事實，業據被告魏國鈞於警詢、偵查及本院審理時
    均坦承不諱，核與證人即告訴人封劉梅妹於警詢時證述之情
    節相符，復有自願受搜索同意書、新北市政府警察局海山分
    局搜索扣押筆錄、扣押物品目錄表各1份、監視器錄影翻拍
    照片12張、告訴人遭搶金項鍊照片1張、被告查獲時照片2張
    、車輛詳細資料報表1份、監視器錄影檔案光碟1片（見偵卷
    第21頁至第24頁、第32頁反面至第37頁、第41頁及證物袋內
    ）附卷可資佐證，足認被告前開自白與事實相符，應可採信
    。本件事證明確，其犯行堪以認定，應依法論科。
三、論罪科刑：
  ㈠核被告所為，係犯刑法第325條第1項之搶奪罪。
  ㈡被告前①因犯施用毒品、竊盜、搶奪、偽造文書等案件（共29
    罪），經本院以105年度聲字第1761號裁定應執行有期徒刑5
    年確定；②因傷害案件，經臺灣臺東地方法院以105年度東簡
    字第194號判處有期徒刑3月，上訴後經同法院以105年度簡
    上字第30號判決駁回上訴確定；上開①②案之罪刑經接續執行
    ，於109年5月6日縮刑假釋出監並付保護管束，於110年2月2
    5日保護管束期滿未經撤銷假釋，未執行之刑視為執行完畢
    等情，有臺灣高等法院被告前案紀錄表在卷可參，其於受有
    期徒刑之執行完畢後，5年以內故意再犯本件有期徒刑以上
    之罪，為累犯，應依刑法第47條第1項之規定加重其刑。又
    本案依被告之犯罪情節及其素行綜合以觀（見前開被告前案
    紀錄表），並無應予量處最低法定本刑之情形，則依累犯規
    定加重其刑，尚不至於發生罪刑不相當之情形，而與司法院
    釋字第775號解釋意旨無違，附此敘明。
　㈢爰審酌被告前曾因犯搶奪等罪經法院判刑並入監執行，有前
    開被告前案紀錄表可參，詎仍未知所戒慎，不思以正當途徑
    賺取錢財，再為本案搶奪犯行，對社會治安之危害甚大，亦
    造成告訴人財物損失及心理恐懼，所為應予非難，兼衡其犯
    罪之動機、目的、手段、犯後坦承犯行之態度、告訴人所受
    損失，及被告自陳國中肄業之智識程度，未婚、目前為油漆
    師傅、需扶養母親、經濟狀況勉持之生活情形（見本院卷第
    83頁）等一切情狀，量處如主文所示之刑。
四、沒收：
　㈠被告搶得告訴人所有之金項鍊1條，為被告本案犯罪所得，未
    據扣案，且未實際合法發還或賠償告訴人，宣告沒收亦無過
    苛、欠缺刑法上之重要性、犯罪所得價值低微，或為維持受
    宣告人生活條件之必要等情形，自應依刑法第38條之1第1項
    前段規定宣告沒收，並依同條第3項規定諭知於全部或一部
    不能沒收或不宜執行沒收時，追徵其價額。
　㈡扣案白色半罩式安全帽1頂，固為被告犯案時所配戴，惟安全
    帽僅為一般人騎乘機車必備之用品，與被告實現本案犯罪行
    為並無直接關聯，爰不併予宣告沒收，附此敘明。
據上論斷，應依刑事訴訟法第273條之1第1項、第299條第1項前
段，判決如主文。
本案經檢察官龔昭如提起公訴，檢察官林亭妤到庭執行職務。
中　　華　　民　　國　　111 　年　　1 　　月　　11　　日
                  刑事第二十三庭  法 官  藍海凝
上列正本證明與原本無異。
如不服本判決，應於判決送達後20日內敘明上訴理由，向本院提
出上訴狀 (應附繕本) ，上訴於臺灣高等法院。其未敘述上訴理
由者，應於上訴期間屆滿後20日內向本院補提理由書「切勿逕送
上級法院」。
                                  書記官  羅婉嘉
中　　華　　民　　國　　111 　年　　1 　　月　　11　　日
附錄本案論罪科刑法條全文：
中華民國刑法第325條
（普通搶奪罪）
意圖為自己或第三人不法之所有，而搶奪他人之動產者，處6月
以上5年以下有期徒刑。
因而致人於死者，處無期徒刑或7年以上有期徒刑，致重傷者，
處3年以上10年以下有期徒刑。
第1項之未遂犯罰之。